sl-SI: Predvidena uporaba vlakovne piščali: Zbirateljstvo/replika; Dodatek h kostumu; Glasbeni nastop; Spominek/šala; Signalizacija na prostem; Zvočni učinki (Foley); Gledališče/rekvizit; Drugo
nl: Treinfluit bedoeld gebruik: Verzamelaar/replica; Kostuumaccessoire; Muzikaal optreden; Novelty/grap; Buitensignalen; Geluidseffecten (Foley); Theater/rekwisiet; Overig
tr: Tren düdüğünün kullanım amacı: Koleksiyoncu/replika; Kostüm aksesuarı; Müzik performansı; Hediyelik/şaka; Dış mekan sinyalizasyonu; Ses efektleri (Foley); Tiyatro/dekor; Diğer
cs: Zamýšlené použití vlakové píšťaly: Sběratelský předmět / replika; Doplněk ke kostýmu; Hudební vystoupení; Žertovný předmět / gag; Venkovní signalizace; Zvukové efekty (ruchy); Divadlo/rekvizita; Jiné
hr-HR: Namjena zviždaljke vlaka: Kolekcionarski / replika; Kostimski dodatak; Glazbena izvedba; Zabavni/smiješni predmet; Signalizacija na otvorenom; Zvučni efekti (Foley); Kazalište/rekvizit; Ostalo
de: Verwendungszweck der Zugpfeife: Sammlerstück/Replik; Kostümzubehör; Musikalische Darbietung; Scherzartikel/Gag; Signalgebung im Freien; Soundeffekte (Geräuschemacher); Theater/Requisite; Sonstige
ru: Назначение железнодорожного свистка: Коллекционный/реплика; Аксессуар для костюма; Музыкальное выступление; Сувенир/шутка; Сигнализация на открытом воздухе; Звуковые эффекты (шумовое озвучивание); Театр/реквизит; Другое
pt-PT: Utilização prevista da buzina de comboio: Colecionador/réplica; Acessório de disfarce; Atuação musical; Artigo de novidade/piada; Sinalização de exterior; Efeitos sonoros (Foley); Teatro/adereço; Outro
hu: Vonatsíp tervezett használata: Gyűjtői/másolat; Jelmezkiegészítő; Zenei előadás; Vicces/kuriózum tárgy; Kültéri jelzés; Hangeffektek (zörejezés); Színház/kellék; Egyéb
sk-SK: Zamýšľané použitie vlakovej píšťalky: Zberateľské/replika; Doplnok ku kostýmu; Hudobné vystúpenie; Zábavný/žartovný predmet; Vonkajšia signalizácia; Zvukové efekty (ruchárske); Divadlo/rekvizita; Iné
zh-CN: 火车汽笛的预期用途: 收藏品/复制品; 服饰配件; 音乐表演; 新奇/搞笑; 户外信号; 音效（拟音）; 戏剧/道具; 其他
nb: Tiltenkt bruk av togfløyte: Samleobjekt/kopi; Kostymetilbehør; Musikkopptreden; Morosak/gag; Utendørs signalering; Lydeffekter (Foley); Teater/rekvisitt; Annet
es: Uso previsto del silbato de tren: Coleccionista/réplica; Accesorio de disfraz; Presentación musical; Novedad/broma; Señalización en exteriores; Efectos de sonido (Foley); Teatro/utilería; Otro
sv: Tågvissla – användningsområde: Samlarobjekt/replika; Maskeradtillbehör; Musikaliskt uppträdande; Skämtartikel; Utomhussignalering; Ljudeffekter (foley); Teater/rekvisita; Övrigt
lt-LT: Traukinio švilpuko numatytas naudojimas: Kolekcinė / kopija; Kostiumo priedas; Muzikinis pasirodymas; Suvenyras / pokštas; Signalizavimas lauke; Garso efektai (triukšmų kūrimas); Teatras / rekvizitas; Kita
el: Προβλεπόμενη χρήση σφυρίχτρας τρένου: Συλλεκτικό/αντίγραφο; Αξεσουάρ στολής; Μουσική παράσταση; Πρωτότυπο/αστείο; Σήμανση εξωτερικού χώρου; Ηχητικά εφέ (Foley); Θέατρο/αντικείμενο σκηνής; Άλλο
fi: Junapillin käyttötarkoitus: Keräilyesine/replika; Asuste; Musiikkiesitys; Hupiesine/pilailu; Ulkoilun merkinanto; Äänitehosteet (Foley); Teatteri/lavaste; Muu
vi: Mục đích sử dụng còi tàu hỏa: Sưu tầm/Bản sao; Phụ kiện trang phục; Biểu diễn âm nhạc; Đồ chơi mới lạ/Trò đùa; Báo hiệu ngoài trời; Hiệu ứng âm thanh (Foley); Nhà hát/Đạo cụ; Khác
ro-RO: Utilizarea prevăzută a fluierului de tren: De colecție/replică; Accesoriu pentru costum; Reprezentație muzicală; Articol amuzant/farsă; Semnalizare în aer liber; Efecte sonore (Foley); Recuzită pentru teatru; Altele
it: Uso previsto del fischietto per treno: Da collezione/replica; Accessorio per costumi; Performance musicale; Articolo scherzoso/novità; Segnalazione all’aperto; Effetti sonori (Foley); Teatro/oggetto di scena; Altro
pl: Przeznaczenie gwizdka pociągu: Kolekcja / replika; Dodatek do kostiumu; Występy muzyczne; Gadżet / żart; Sygnalizacja na zewnątrz; Efekty dźwiękowe (Foley); Teatr / rekwizyt; Inne
en: Train whistle intended use: Collector/replica; Costume accessory; Musical performance; Novelty/gag; Outdoor signaling; Sound effects (Foley); Theater/prop; Other
da: Tilsigtet brug af togfløjte: Samlerobjekt/kopi; Kostumetilbehør; Musikalsk optræden; Sjov/spøg og skæmt; Udendørs signalering; Lydeffekter (Foley); Teater/rekvisit; Andet
zh-TW: 火車汽笛預期用途: 收藏/複製品; 服裝配件; 音樂表演; 新奇/惡搞小物; 戶外發信號; 音效 (擬音); 劇院/道具; 其他
bg-BG: Предназначение на свирката за влак: Колекционерски/реплика; Аксесоар за костюм; Музикално изпълнение; Сувенир/забава; Сигнализация на открито; Звукови ефекти (Foley); Театър/реквизит; Друго
ko: 기차 호루라기 용도: 수집용/복제품; 의상 액세서리; 음악 공연; 신기한/장난감; 야외 신호용; 음향 효과(폴리); 연극/소품용; 기타
ja: 列車汽笛用途: コレクター / レプリカ; コスチュームアクセサリー; 楽器演奏; ノベルティ / ジョーク; 屋外の合図用; 効果音 (フォーリー); 演劇 / 小道具; その他
pt-BR: Apito de trem uso pretendido: Colecionador/réplica; Acessório de fantasia; Apresentação musical; Artigo de novidade/pegadinha; Sinalização externa; Efeitos sonoros (Foley); Teatro/acessório cênico; Outro
th: วัตถุประสงค์การใช้งานของหวีดรถไฟ: ของสะสม/แบบจำลอง; เครื่องประดับเครื่องแต่งกาย; การแสดงดนตรี; ของเล่นแปลกใหม่/ของเล่นตลก; การส่งสัญญาณกลางแจ้ง; เสียงประกอบ (Foley); โรงละคร/อุปกรณ์ประกอบฉาก; อื่นๆ
fr: Usage prévu du sifflet de train: Objet de collection/réplique; Accessoire de costume; Performance musicale; Fantaisie/gag; Signalisation extérieure; Effets sonores (bruitage); Théâtre/accessoire; Autre